臺灣高等法院臺南分院民事裁定　94年度再抗字第7號
再審聲請人　甲○○
再審相對人　可口企業股份有限公司
法定代理人　郭營禮
上列當事人間因聲請確定訴訟費用額事件，再審聲請人對於中華
民國94年6月2日本院確定裁定（94年度再抗字第3號）聲請再審
，本院裁定下：
    主    文
再審之聲請駁回。
再審聲請程序費用由再審聲請人負擔。
    理    由
一、本件聲請再審意旨略以：按原裁定以「按再審之訴形式上雖
    為新訴之一種，實質上則為前訴訟程序之再開或續行，對於
    確定裁定聲請再審，亦係再開或續行該裁定所由之聲請或聲
    明程序，依民事訴訟費用法（該法已於92年9月10日廢止）
    第21條之規定自不予徵收費用」，既係再開或續行該裁定所
    由之聲請或聲明程序，是則若前裁定所由之聲請或聲明程序
    ，不徵費用，為何修正【民事訴訟法】第77條之17第2項「
    對於確定之裁定聲請再審者，徵收裁判費新台幣一千元」？
    子法根本牴觸母法，邏輯根本不通，整個司法體系已經破產
    ，根本無法律可遵循，更無條理、邏輯可言。而舊【民事訴
    訟費用法】廢止前，或修正【民事訴訟法】施行後，關於核
    定訴訟標的之價額，不以再審之訴提起時為準，而應以前訴
    訟程序起訴時之價額為準（司法院36年院解字3444號解釋）
    ，縱於提起再審之訴有所增減，亦非所問。依前訴訟程序之
    性質，無須繳納裁判費者，提起再審之訴亦無須繳納，對於
    確定裁定聲請再審，亦係再開或續行該裁定所由之聲請或聲
    明程序，修正民事訴訟法，既係生活水平物價之調整，僅有
    量之變更，並未有實質牴觸母法之絕對改變，即由不徵聲請
    再審裁判費，變成徵收一千元聲請再審費用，故原裁定引用
    〈司法院〉（72）廳民三字第0030號函復台灣高等法院暨所
    屬法院71年法律座談會，根本錯誤，且該座談會亦無法律效
    力可言。為此，依【民事訴訟法】第507條準用同法第496條
    第1項第1款適用法規顯有錯誤之規定，對鈞院94年度再抗字
    第3號確定裁定聲請再審，求為(一)廢棄鈞院94年度再抗字
    第3號裁定、93年度再抗字第11號、93年度再抗字第4號
    裁定，92年度再抗字第19號、92年度再抗字第11號、
    92年度再抗字第6號裁定，91年度聲再字第8號、91年度
    聲再字第6號、91年度聲再字第4號裁定、90年度聲再字
    第6號裁定、90年度再抗字第3號裁定、89年度再字第7
    號裁定、88年度再字第24號裁定、87年度再字第42號、
    87年度再字第34號、87年度再字第25號、87年度再字
    第1號裁定，86年度再字第57號、86年度再字第50號、
    86年度再字第32號、86年度再字第14號、86年度再字
    第6號裁定，85年度再字第61號裁定、85年度再字第20
    號裁定、85年度再字第12號裁定，84年度再字第32號裁
    定、84年度再字第16號裁定，83年度再字第32號裁定、
    82年度抗字第390號裁定、台灣台南地方法院82年度聲
    字第394號裁定；(二)依職權命補繳所積欠各法院之裁判費及
    聲請人郵費、狀紙費等語。
二、查本件再審聲請人係對本院94年度再抗字第3號確定裁定聲
    請再審，雖其一併請求廢棄先前歷次各裁定，惟該請求係以
    其對本院94年度再抗字第3號確定裁定聲請再審有理由為前
    提，是本件自應先就本院94年度再抗字第3號裁定有無再審
    理由為審酌，合先敘明。
三、按對於確定裁定聲請再審，依【民事訴訟法】第507條準用
    同法第501條第1項第4款之規定，必須表明再審理由，所謂
    表明再審理由，必須指明確定裁定有如何合於法定再審事由
    之具體情事始為相當，倘僅泛言有何條款之再審事由，無具
    體情事者，仍難謂已合法表明再審事由｛〈最高法院〉64年
    台聲字第76號判例參照｝。至於當事人聲請再審，雖聲明對
    某件裁定為再審，但審查其再審訴狀理由，實為指摘原確定
    裁定或前次之再審裁判如何違法，而對該聲明不服之再審裁
    定，則毫未指明有如何法定再審理由，此種情形，可認為未
    合法表明再審理由，逕以其再審之聲請為不合法駁回之｛〈
    最高法院〉69年度第3次民事庭會議決定(一)可資參照｝；查
    本件細繹聲請人聲請再審所主張之前開事由，核係指摘本院
    93 年度再抗字第11號確定裁定如何違法，而就其對本院93
    年度再抗字第11號確定裁定聲請再審由本院以94年度再抗字
    第3號所為確定裁定，有如何適用法規顯有錯誤之情事，並
    未具體表明，僅主觀地泛言指稱有【民事訴訟法】第496條
    第1項第1款所定適用法規顯有錯誤，揆諸前開說明，顯難認
    為已合法表明再審理由，自非合法，應予駁回。
四、至於再審聲請人〔民事聲請再審狀〕所載之其他事由，均與
    本件聲請再審主張之事由無涉，自無再為審酌之必要，附此
    敘明。
五、據上論結，本件再審之聲請為不合法，依民事訴訟法第五百
    零七條、第五百零二條第一項、第九十五條、第七十八條，
    裁定如主文。
中　　華　　民　　國　　94　　年　　8　　 月　　10　　日
                  民  事  第  五  庭
                          審判長法官　張　世　展
                                法官　吳　上　康
                                法官　蘇　清　恭
上列正本係照原本作成。
本裁定不得抗告。
中　　華　　民　　國　　94　　年　　8　　 月　　10　　日
                          法院書記官  魏  芝  雯
